Inventaris van het archief van het Ministerie van Waterstaat: Afdeling Vervoerwezen, (1938-) 1941-1945 (-1952)
Nationaal Archief, Den Haag
- Bureau IV Rijn- en Binnenvaart, 4.
  - Sectie Binnenvaart, 4.2
    - Goederen- en personenvervoer, 4.2.6
      - Organisatie, 4.2.6.1
        - Stukken betreffende het Binnenscheepvaartbesluit 1941, 1941-1942; 211-215; 5 omslagen
          - Correspondentie betreffende een verzoek van de bevrachtingscommissaris te Alkmaar tot nadere interpretatie van enkele punten van de Binnenscheepvaartbesluit 1941 tijdens een vergadering op 6 januari 1942, 1942, 214
          - Stukken betreffende het ontwerpen van een beschikking van de Secretaris-Generaal houdende de verzekering van een onbelemmerd gebruik van art. 5 van het Binnenscheepvaartbesluit 1941, door of namens hem in bijzondere omstandigheden, 1944, 215
        - Stukken betreffende de ontwerpen van het Binnenscheepvaartbesluit 1942 en het Binnenscheepvaartreglement 1942, 216; 1 omslag
        - Richtlijnen en uitvoeringsvoorschriften voor de bevrachtingscommissarissen in verband met het binnenscheepvaartverkeer, 1941-1944; 217-224; 8 omslagen
          - Stukken betreffende de wijze van afdoening van lopende aanvragen inzake beurtvaartontheffingen door de bevrachtingscommissarissen tot de datum waarop de Commissie van Advies benoemd werd, 1941, 217
          - Circulaire aan de Bevrachtingscommissie betreffende het feit dat in verband met de papierschaarste in rondzendbrieven meer dan één onderwerp behandeld zou worden, minuut met expeditie, 1942, 218
          - Correspondentie met de bevrachtingscommissaris te Leeuwarden inzake de redactie van nieuwe bewijzen van vergunning van de beurtvaart, 1942, 219
            hierin telkens een Bewijs van Vergunning Beurtvaart, model 333 en een Bewijs van Vergunning voor Eigen Vervoer, model 316.
          - Correspondentie met de bevrachtingscommissie te Veendam inzake de onwenselijkheid van de inzending van de machtigingen na bevrachting door de agenten rechtstreeks aan het departement buiten het bevrachtingscommissariaat om, 1942, 220
          - Correspondentie met de bevrachtingscommissarissen inzake de wijze van het samenstellen van, en de te vermelden gegevens in de verslagen met betrekking tot de binnenscheepvaart, 1942-1943, 221
          - Brieven met indexen op de door het departement uitgevaardigde richtlijnen toegezonden aan alle bevrachtingscommissarissen, 1942, 222
          - Stukken betreffende de wenselijkheid om door de Bevrachtingscommissarissen regelmatig op uniforme wijze een opgave inzake de verlenging van de geldigheidsduur der door hen afgegeven vergunningen aan het Centraal Bureau Statistiek te doen toezenden, 1943, 223
          - Stukken betreffende het verbod van de zijde van het departement inzake door bevrachtingscommissarissen, zijn agenten of het personeel van de commissariaten of agentschappen in goedgekeurde charterpartijen wijzigingen aan te brengen, 1943-1944, 224
        - Dossier inzake het invoeren van een uniforme regeling voor het splitsen van aangeboden ladingen in de wilde binnenvaart, 1941-1942; 225; 1 omslag
        - Dossier inzake de aanwijzing van bevrachtingscommissarissen en bevrachtingsagenten als instanties, welke bevoegd zijn om afwijkingen van het bepaalde onder A en B van art. 1 onder C van het Besluit van 17 juli 1941, tot wijziging van het Koninklijk besluit van 3 januari 1898, Stb. nr. 1, betreffende laad- en lostijden in de binnenscheepvaart, laatst gewijzigd bij koninklijk besluit van 30 maart 1928, Stb. nr. 90, goed te keuren, 1941-1943; 226; 1 omslag
        - Stukken betreffende de vaststelling van het maandcontingent vloeibare brandstoffen voor oktober 1941, 227; 1 omslag
        - Correspondentie inzake de vraag van de bevrachtingscommissaris te Amsterdam of bevrachtingen in opdracht van Duitse instanties voor transport in het binnenland direct door een bevrachtingscommissaris kunnen worden uitgevoerd of via de Stichting Nederlandsche Particuliere Rijnvaart Centrale dienden te geschieden, 1941; 228; 1 omslag
        - Correspondentie met de Vereeniging van Scheepsbevrachters inzake haar verzoek om een einde te maken van het tegelijkertijd uitoefenen van de ambtelijke functie van bevrachtingscommissaris, bevrachtingsagent of welke dan ook, met het beroep van makelaar in scheepsvrachten, respectievelijk scheepsbevrachter, 1941; 229; 1 omslag
        - Brief aan dr. Bolle betreffende de genomen maatregelen ter bekorting van de omlooptijd in de binnenscheepvaart, minuten, met bijlagen, 1942; 230; 1 omslag
        - Correspondentie met de N.V. Reederij van der Schuijt te Rotterdam inzake de steeds verder toenemende penetratie van de N.V. Nederlandsche Spoorwegen in het particuliere binnenlandse beurtvaartbedrijf door middel van overneming van beurtvaartondernemingen, 1942; 231; 1 omslag
        - Ingekomen Beschikking van de Secretaris-Generaal van het departement van Landbouw en Visserij houdende de instelling van de Centrale Reederij voor de Voedselvoorziening, welke tot taak had het vervoer te water van agrarische producten te organiseren en te stimuleren, 1945; 232; 1 stuk
      - Goederenvervoer, 4.2.6.2
        - Stukken betreffende het verlenen van toewijzingen van aardolie-producten door de Rijksinspecties van het Verkeer en Bevrachtingscommissies alsmede de richtlijnen voor de interne controle daarop, 1941-1942; 233; 1 omslag
        - Correspondentie met de bevrachtingscommissaris te Maastricht inzake de staking van het pendelvervoer bij de kolen- en cokestransporten met ingang van 1 augustus 1941, 234; 1 omslag
        - Circulaire aan de bevrachtingscommissarissen inzake de inzending van lijsten met scheepsnamen van houders van verklaringen voor het vervoer van eigen goederen, welke technisch geschikt konden worden geacht voor het vervoer van aardappelen, minuut met expeditie, 1941; 235; 1 omslag
        - Correspondentie met het Centraal Bureau voor de Statistiek inzake een inleiding tot de statistiek van de bevrachtingen en wachttijden in de wilde binnenvaart in Nederland over 1940, 1941; 236; 1 omslag
        - Correspondentie met de bevrachtingscommissaris te Leeuwarden inzake deelneming van schepen kleiner dan 100 ton aan het kolen vervoer ten behoeve van het Provinciaal Electrisch Bedrijf te Leeuwarden, 1941-1942; 237; 1 omslag
        - Correspondentie met de bevrachtingscommissarissen inzake de behandelde aanvragen om vergunning voor eigen vervoer naar aanleiding van het Binnenscheepvaartbesluit 1941, 1942; 238; 1 omslag
        - Correspondentie met de bevrachtingscommissaris te Groningen inzake het gebruik van uniforme formulieren bij het aanwijzen van schepen om bepaalde transporten uit te voeren of om ledig naar een bepaalde plaats op te varen, 1942; 239; 1 omslag
        - Overeenkomsten tussen schippers en de N.V. Vuilafvoer Maatschappij (V.A.M.) voor het vervoer van compost; met bijbehorende correspondentie, 1942-1944; 240; 1 omslag
        - Stukken betreffende maatregelen ter bespoediging van het kolen- en cokesvervoer vanuit Limburg, 1942-1944; 241; 1 omslag
        - Brief van het Nederlandsch Binnenvaartbureau met bijlage inzake het initiatief, dat dit bureau heeft genomen om te komen tot een uitgebreidere verzekeringsmogelijkheid voor op beurtvaartadres verzonden goederen, 1942; 242; 1 omslag
        - Correspondentie met de bevrachtingscommissaris te Groningen inzake zijn bezwaren tegen het bestaande systeem van afgifte van bewijzen van vergunning voor het bijzonder vervoer, 1942; 243; 1 omslag
        - Correspondentie met de bevrachtingscommissaris te Leeuwarden inzake de onmogelijkheid tot het gebruiken van de bestaande "Bewijzen van Vergunning voor bijzonder Vervoer" voor het transport van goederen, welke door hun aard niet per beurtvaart vervoerd konden worden, 1942; 244; 1 omslag
        - Correspondentie met de bevrachtingscommissaris te Breda inzake de vraag of kolentoewijzingen voor grote werken door de aannemers moeten worden aangevraagd bij de commissaris van de plaats waar de directie gevestigd is, dan wel bij de commissarissen in het district waar het werk wordt uitgevoerd, 1942; 245; 1 omslag
        - Stukken betreffende de regeling van het aardappelvervoer vanuit de provincies Zeeland, Noord-Brabant (district Breda) en Zuid-Holland, 1942; 246; 1 omslag
        - Stukken betreffende het in gevaar komen van de Nederlandsche voedsel voorziening tengevolge van de vordering van Duitse zijde van binnenlandse scheepsruimte, 1942; 247; 1 omslag
        - Brieven aan het Rijksbureau voor Aardolieprodukten te 's-Gravenhage, dr. Bolle en dr. Thomas betreffende de besparing van het gebruik van gasolie door de eventuele overbrenging van het vervoer van de waterweg naar de spoorweg, minuut, 1943; 248; 1 stuk
        - Stukken betreffende de klacht van Belgische instanties, dat schepen, aangesloten bij de Belgische Binnenvaart Centrale in het binnenlandse vervoer in Nederland werden gebruikt, in plaats van deze als er geen lading voor België aanwezig was, direct leeg terug te zenden, 1943; 249; 1 omslag
        - Stukken betreffende het verzoek aan de bevrachtingscommissarissen om, in verband met door schippers zelf aangebrachte veranderingen terzake van toegewezen benzine in het bewijs van vergunning, de agenten en het personeel er op te wijzen, dat de te verlenen toewijzing steeds opnieuw diende te worden berekend en vastgesteld, 1943; 250; 1 omslag
        - Stukken betreffende een eventueel nieuw ontwerp van een uniform model charter, 1944; 251; 1 omslag
        - Correspondentie met de Inspecteur-Generaal voor de Scheepvaart inzake een klacht over kapitein Albert Stempel van de sleepboot "August" naar aanleiding van de ondervonden moeilijkheden tijdens de reis met een te lange sleep, en waarbij bovendien zijn kompas ondeugdelijk bleek te zijn, 1944; 252; 1 omslag
        - Stukken, naar aanleiding van besprekingen, die de heren van Dam en Barbas, bevrachtingscommissarissen respectievelijk te Amsterdam en Rotterdam, met de Schiffahrtbeauftragter J. Gerlach gevoerd hadden, betreffende de noodzaak dat alle voor de Organsation Todt-transporten geschikte scheepsruimten voor Organisation Todt-vervoer moesten worden beschikbaar gesteld, 1944; 253; 1 omslag
        - Brief, betreffende een urgentieprogramma voor het vervoer van levensmiddelen, in verband met de geringe hoeveelheden motorbrandstoffen, minuut met expeditie, 1944; 254; 1 omslag
        - Stukken betreffende het bezwaar van de Nederlandsche Oost Binnenvaart N.V. inzake de toewijzing van brandstoffen door de bevrachtingscommissarissen en het niet bekendmaken van de interne instructies van het departement aan de bevrachtingscommissaris inzake de toegewezen maandcontingenten, 1944; 255; 1 omslag
        - Stukken betreffende een vraag van de Rüstungs-Inspektion inzake de toewijzing van donkere olie aan de mij De Schelde te Zwijndrecht ten behoeve van het vervoer van vliegtuigonderdelen tussen Zwijndrecht en Goor v.v., 1944; 256; 1 omslag
        - Brief aan de bevrachtingscommissarissen betreffende het verzoek van dit departement tot volledige medewerking bij de uitvoering van de taak, die de Centrale Rederij Voedselvoorziening, in het belang van de hongerende bevolking in het Westen van Nederland, is opgedragen, minuut met expeditie, 1945; 257; 1 omslag
        - Stukken betreffende een door de bevrachtingscommissaris te Groningen opgezet signaleringssysteem van scheepsbewegingen uitsluitend voor die vaartuigen die het IJsselmeer passeren, en de kleinere schepen, die bestemd zijn voor aanvoer in de overslaghavens, 1945; 258; 1 omslag
      - Personenvervoer, 4.2.6.3
        - Stukken betreffende een verzoek van de Nederlandsche Kultuurkamer tot bemiddeling bij een aanvraag van een vergunning om een boot te huren teneinde een zangkoor te vervoeren, 1943; 259; 1 omslag
        - Brief, met bijlage, aan het Bureau Evacuatietransporten te 's-Gravenhage betreffende de toezending van een adreslijst van bevrachtingscommissarissen en hun agenten, minuten, 1943; 260; 1 omslag
        - Correspondentie met Bureau Afvoer Burgerbevolking betreffende een opgave van namen en adressen van personen met wie door de Commissarissen Afvoer Burgerbevolking contact kon worden opgenomen voor beschikbaarstelling van binnenvaartuigen in geval van noodevacuatie en ordening van paniekvluchten. Met bijlagen houdende: een identieke regeling bij de Nederlandse Spoorwegen, 1943-1944; 261; 1 omslag
        - Stukken betreffende de toestemming om vaartuigen, die voor evacuaties van de Zuid-Hollandse en Zeeuwse eilanden gebruikt werden, 's-nachts te laten varen, 1944; 262; 1 omslag
        - Stukken betreffende het inleggen van een stoombootdienst tussen Leiden en Aalsmeer ten behoeve van het personenvervoer door de N.V. Autobusonderneming Maarse en Kroon als aanvulling op de ten gevolge van de oorlogsomstandigheden sterk ingekrompen autobusdiensten, 1944; 263; 1 omslag
        - Brieven van de bevrachtingscommissaris te Terneuzen betreffende geallieerde luchtaanvallen op binnenschepen en spoorwegen, alsmede de evacuatie uit bepaalde delen van Schouwen-Duiveland, 1944; 264; 1 omslag
    - Diversen, 4.2.7
      - Beschikking van de Secretaris-Generaal houdende de vaststelling van de in de artikelen 15, 18 en 22 van het Reglement van 10 maart 1941, betreffende de uitoefening van de scheepvaart voor binnenlands sleepwerk, bedoelde vergoedingen en provisie, minuut, 265; 1 stuk
      - Brief aan de bevrachtingscommissarissen met het verzoek om bankbiljetten, "misbruikt door het plaatsen van allerlei propagandandistische dan wel voor de overheid of de gevoelens van anderen beledigende opschriften, stempels enz.", niet meer als betaalmiddel aan te nemen, minuut, 1941; 266; 1 stuk
      - Stukken betreffende de gebleken noodzakelijkheid om een wijziging aan te brengen in de reorganisatie van de sleepdienst op het Julianakanaal door middel van de oprichting van een éénhoofdige leiding in de vorm van een stichting, 1941; 267; 1 omslag
      - Brief van de Vereeniging van Scheepsbevrachters in Nederland met kritiek op een artikel van de hand dr. J.J. Hanrath in het tijdschrift EUROPA KABEL, nr. 18, betreffende zijn voorstel tot wijziging van de organisatie van de binnenscheepvaart, 1941; 268; 1 stuk
      - Stukken betreffende de inlevering van "nutteloos oud papier" met vermelding van enige uitzonderingsgevallen, waarin niet tot vernietiging mocht worden overgegaan, 1942; 269; 1 omslag
  - Sleepvaartcommissie, 4.3
    - Notulen van de vergadering der Sleepvaartcommissie op vrijdag 4 april 1941, 821; 1 stuk
    - Verzoek van de Sleepvaartcommissie om een verklaring "Kriegswichtig" ten behoeve van een telefoonaansluiting voor het Sleepvaartagentschap te Weurt, 1943.; 822; 1 omslag
    - In werking treden van de Sleepvaartcommissie, 1945.; 823; 1 omslag
    - Vraag over contractuele verhoudingen, 1945.; 824; 1 omslag
    - Organisatie, 4.3.1
      - Organisatie van de commissie, 4.3.1.1
        - Brief van A.G.K. Schouten te Rotterdam aan de Secretaris-Generaal van het departement van Waterstaat, houdende zijn verzoek hem te willen toestaan zijn lidmaatschap van de Sleepvaartcommissie neer te leggen. Afschrift met toezendingsbrief, 1943; 270; 1 omslag
        - Nota van de plv. Secretaris-Generaal aan de chef van de afdeling Vervoerwezen betreffende zijn gesprek met de heer Fockema Andrea over het voornemen om de Sleepvaartcommissie op te heffen, 1944; 271; 1 stuk
        - Circulaire aan de sleepvaartcommissarissen en -agenten betreffende een noodorganisatie ten gevolge van militaire gebeurtenissen waardoor het gewenst zou kunnen zijn, dat de functies van het departement, voor zover nodig, door organen zouden worden overgenomen, minuut met expeditie, 1944; 272; 1 omslag
        - Circulaire aan de sleepvaartcommissarissen en -agenten betreffende de intrekking van de benoeming van mr. K. Vonk tot voorzitter van de Sleepvaartcommissie en de benoeming van dr. J.J. Hanrath, chef van de Afdeling Vervoerwezen van het departement van Waterstaat in deze functie, minuut met expeditie, 1944; 273; 1 omslag
      - Contacten met de sleepvaartcommissariaten en -agentschappen, 4.3.1.2
        - Circulaire betreffende de richtlijnen aangaande de verzending van dienststukken via de P.T.T., gestencild authentiek afschrift, 1941; 274; 1 omslag
        - Brief inzake de omzetting van functies van L. Basters en B. Suringh op het sleepvaartcommissariaat te Rotterdam, minuut, 1941; 275; 1 stuk
        - Stukken betreffende de vaststelling van salarisregelingen voor sleepvaartcommissarissen en hun personeel, 1941-1942; 276; 1 omslag
        - Correspondentie met de sleepvaartcommissaris te Amsterdam betreffende zijn verzoek om het bijhouden van de aanmeldingsboeken van de boten en schepen te laten vervallen, 1941-1942; 277; 1 omslag
        - Richtlijnen voor, en overzichten van de vergoeding voor het gebruik van panden ten behoeve van de huisvesting van de sleepvaartcommissariaten en -agentschappen, 1942; 278; 1 omslag
        - Stukken betreffende de intrekking van de bevoegdheid tot het aanvragen van regeringsgesprekken teneinde te voorkomen, dat de telefoonkosten onnodig werden opgevoerd, 1942; 279; 1 omslag
        - Stukken betreffende het programma van de verhuizing van de afdeling Vervoerwezen naar Utrecht en het verzoek de correspondentie en het telefonisch contact met de afdeling gedurende het tijdvak van 17 februari tot en met maart 1943 tot het uiterste te beperken, 280; 1 omslag
        - Brief aan de sleepvaartcommissarissen betreffende het voorstel van de Commissie voor Inbouw van Generatoren in Vaartuigen om de eigenaars van generatorsleepboten, ter vaststelling van de te verlenen subsidies, maandelijks een opgave volgens een vastgesteld model M.S. te laten indienen, met bijlagen, 1943; 281; 1 omslag
        - Stukken betreffende de invoering van een vakantiespreiding bij het lager en middelbaar onderwijs, met het hieruit voortvloeiende verzoek om ten aanzien van alle ambtenaren en beambten van departementen, instellingen, bedrijven, enz. een gelijksoortige regeling in te voeren, 1943; 282; 1 omslag
        - Stukken betreffende de geconstateerde onregelmatigheden in de boekhouding van het sleepvaartcommissariaat te Rotterdam, 1943; 283; 1 omslag
        - Stukken betreffende de problemen rond de gecombineerde functies van C.J. v.d. Boom als sleepvaartagent te Zutphen en sleepagent te Eefde, 1944; 284; 1 omslag
        - Stukken betreffende de door het Centraal Bureau voor de Statistiek voorgestelde vervanging van de dagstaten door doorslagen van pagina's uit de sleepboekjes, teneinde aan haar bezwaren ondervonden bij het bewerken van deze dagstaten, tegemoet te komen, 1944; 285; 1 omslag
        - Ingekomen klacht van J. de Jager van het s.s. "Ideaal" inzake de slechte omstandigheden waaronder het personeel van het sleepvaartcommissariaat te Amsterdam haar taak moest uitoefenen, 1945; 286; 1 stuk
    - Taakuitoefening, 4.3.2
      - Zorg voor het sleepvaartpersoneel, 4.3.2.1
        - Sleepagenten, 4.3.2.1.1
          - Stukken betreffende de aangifte van de aan joodse sleepagenten nog uit te keren provisie's, naar aanleiding van de verordening van de Rijkscommissaris nr. 58 van 1942, 287; 1 omslag
          - Stukken betreffende de al dan niet erkenning van sleepagenten in Stampersgat, Dinteloord en Wemeldinge, 1942; 288; 1 omslag
          - Correspondentie betreffende het niet bevoegd zijn van sleepagenten te Amsterdam om sleepwerk vanuit Utrecht en Vreeswijk aan te nemen, 1942-1943; 289; 1 omslag
          - Stukken betreffende het verzoek van W.A.P. van den Heuvel te Utrecht om door de Sleepvaartcommissie als sleepagent te worden erkend, 1943; 290; 1 omslag
          - Brief van de sleepvaartcommissaris te Amsterdam inzake het bericht van de heer Kolster, agent van de Sleepvaart Centrale te Den Helder, inzake zijn gedwongen evacuatie op zeer korte termijn, zonder dat een vervangend onderdak aan hem werd toegewezen, 1944; 291; 1 stuk
        - Eigenaren en bemanningen, 4.3.2.1.2
          - Stukken betreffende een bepaling van de Sleepvaartcommissie, d.d. 14 juli 1941 inzake de vergoeding voor verhuur van sleepboten aan beurtvaartcombinaties, 292; 1 omslag
          - Stukken betreffende de verstrekking van extra levensmiddelenrantsoenen aan bemanningen van sleepboten en -schepen, 1941-1943; 293; 1 omslag
          - Correspondentie met de Binnenlandsche Beurtvaartvereeniging Rotterdam betreffende een instructie voor hun sleepbootkapiteins, varende op de Zeeuwse trajecten, 1941-1942; 294; 1 omslag
          - Brief aan het Rijkskolenbureau naar aanleiding van de ingekomen vraag van de sleepvaartcommissaris te Maasbracht voor wiens rekening de verhoging van de prijs van de op zondag gebunkerde kolen kwam, 1942; 295; 1 omslag
          - Correspondentie met de sleepvaartcommissaris te Groningen betreffende de weigering van kapiteins om de contributie te betalen voor hun lidmaatschap van de Stichting Nederlandsche Particuliere Rijnvaart Centrale met als bijlage een circulaire van de Stichting Nederlandsche Particuliere Scheepvaart Centrale over deze aangelegenheid, 1942; 296; 1 omslag
          - Stukken betreffende een eventuele toeslag op het sleeploon voor kapiteins van sleepboten, van slepen over het IJsselmeer en in de Zeeuwse wateren waarin een extra met luchtafweer voorzien vaartuig moest worden meegenomen, 1942-1943; 297; 1 omslag
          - Stukken betreffende de verplichte aanmelding bij de Bedrijfsgroep Binnenscheepvaart uit hoofde van de beschikking van de Organisatie Commissie d.d. 19 februari 1942, 1943; 298; 1 omslag
          - Verzoek van de voorzitter van de commissie aan de sleepvaartcommissarissen en -agenten om een bekendmaking van de Secretaris-Generaal van het departement van Waterstaat betreffende de arbeidsinzet van bemanningen van sleepboten op een goed zichtbare plaats op te hangen, concept met minuut, 1943; 299; 1 omslag
          - Stukken betreffende de molestverzekering van de bemanning van binnenvaartuigen en hun aan boord wonende gezinnen tegen oorlogsongevallen, 1943-1944; 300; 1 omslag
          - Correspondentie met de N.V. Nederlandsche Stoomsleepdienst te Rotterdam betreffende haar verzoek om bemanningen van sleepboten, die door de Duitse Wehrmacht waren gevorderd of daarvoor direct in tijdcontract voeren, in aanmerking te doen komen voor gevarengeld, 1943-1944; 301; 1 omslag
          - Brief van dr. J.J. Hanrath en een circulaire aan de sleepvaartcommissarissen en -agenten betreffende de tijdelijke verhoging van de sleeplonen voor het beurslijst-sleepwerk in het gevarengebied, 1944; 302; 1 omslag
      - Zorg voor de sleepboten, 4.3.2.2
        - Opgaven met bijbehorende correspondentie van sleepboten, die door oorlogshandelingen schade hadden opgelopen of gezonken waren, 1941-1942; 303; 1 omslag
        - Brief met bijlage van het Centraal Bureau voor de Rijn- en Binnenvaart betreffende het voornemen van dit bureau om L. van Keulen van de N.V. Reederij v/h J.M. Koeningsfeld te Rotterdam de binnenscheepvaart te laten vertegenwoordigen in een commissie die het vraagstuk van de distributie van brandstoffen voor gasgeneratoren in behandeling zou nemen, 1941; 304; 1 omslag
        - Stookvoorschriften voor het mengsel grove cokes en kolen, met toezendingsbrief, minuut met expeditie, 1942; 305; 1 omslag
        - Correspondentie met de rederij van der Made te IJmuiden betreffende haar verzoek om enige zeewaardige sleepboten te mogen uitrusten voor de zeevisserij, 1942; 306; 1 omslag
        - Brief van de sleepvaartcommissaris te Dordrecht inzake de beschietingen van de sleepboot "Land" ter hoogte van Borsele en de haven van Vlissingen door de Duitse Wehrmacht, 1944; 307; 1 stuk
        - Brief van de sleepvaartcommissaris te Amsterdam betreffende een opgave van beschietingen van sleepboten met slepen op het IJsselmeer door vliegtuigen, 1944; 308; 1 stuk